臺灣臺北地方法院民事判決
111年度勞簡字第18號
原      告  余金玉  
訴訟代理人  洪偉修律師（法扶）  
被      告  沈妙香即臺北市私立科見幼兒園

訴訟代理人  林慶苗律師
複代理人    謝宗哲律師
上列當事人間確認僱傭關係等事件，本院於民國111年9月8日言
詞辯論終結，判決如下：
    主  文
原告之訴及假執行之聲請均駁回。
訴訟費用由原告負擔。
    事實及理由
壹、程序方面
一、按確認法律關係之訴，非原告有即受確認判決之法律上利益
    者，不得提起之，民事訴訟法第247條第1項定有明文。而所
    謂有即受確認判決之法律上利益，係指法律關係之存否不明
    確，原告主觀上認其在法律上之地位有不安之狀態存在，且
    此種不安之狀態，能以確認判決將之除去者而言，故確認法
    律關係成立或不成立之訴，苟具備前開要件，即得謂有即受
    確認判決之法律上利益。查本件原告主張被告終止兩造間之
    僱傭契約不合法，兩造間之僱傭關係仍存在乙節，為被告所
    否認，則兩造間是否仍有僱傭關係存在，即陷於不明確之狀
    態，致原告可否依僱傭契約行使權利負擔義務之法律上之地
    位有不安之狀態存在，而此種狀態得以本件確認判決予以除
    去，揆諸上開說明，原告提起本件確認之訴即有受確認判決
    之法律上利益，應予准許，合先敘明。
二、次按訴狀送達後，原告不得將原訴變更或追加他訴，但請求
    之基礎事實同一、擴張或減縮應受判決事項之聲明或不甚礙
    被告之防禦及訴訟之終結者，不在此限，民事訴訟法第255 
    條第1項第2款、第3款、第7款定有明文。原告原聲明為：㈠
    確認兩造間僱傭關係存在。㈡被告應給付原告新臺幣（下同3
    ,250元，及自起訴狀繕本送達翌日起至清償日止，按週年利
    率5％計算之利息。㈢被告應自民國110年8月1日起至原告復職
    之日止，按月於次月5日給付原告26,000元，及自各期應給
    付日次日起至清償日止，按週年利率5%計算之利息。嗣於11
    0年9月5日以民事變更聲明暨言詞辯論意指狀變更其聲明為
    ：㈠確認兩造間自110年7月30日起至111年4月5日間僱傭關係
    存在；㈡被告應給付原告214,210元，及自起訴狀繕本送達翌
    日起至清償日止，按週年利率5%計算之利息。經核其變更之
    部分依現有證據資料審認，乃請求之社會事實同一，主要爭
    點、證據資料均具共通性，請求之薪資金額有所增加，則屬
    擴張應受判決事項之聲明，亦不甚礙被告之防禦及訴訟之終
    結。揆之前開規定，應予准許。
　貳、實體方面
　一、原告主張：
　㈠原告自110年3月31日起至被告任職臨時人員，被告於110年4
    月6日與原告簽訂勞動契約，契約時間自110年4月6日至111
    年4月5日止，原告擔任職務為團膳人員，兩造約定工資為每
    月26,000元。詎原告入職後被告卻要求原告必須學習電腦，
    將文書處理及文件繕打增列為原告的職務範圍內，原告為求
    保全工作，不得不認真學習，甚至利用工作之餘來加強，但
    被告始终無法滿意原告的工作狀況（即始原告已經改善），
    甚至以言語諷刺原告工作能力及效率不佳，施以職場霸凌。
    最终，被告於110年7月19日口頭預告原告工作至110年7月29
    日。
　㈡被告完全無視當時是以團膳人員進行招聘，而非電腦文書處
    理，且未給予相當的受訓，在终止勞動契約之前，被告指摘
    原告包含：①無法將食材、餐具洗乾淨，無法將飯量平均分
    配予幼兒學員，經多次指導，仍無法改善、②協助部分園所
    行政工作，但原告環境整潔不積極，耗時與正常值相差太大
    、③原告事後告知不會文書處理，教導多次仍不會操作，甚
    而造成檔案遺失、④動輒請假，遲到早退，造成其他同事會
    議或工作連帶受影響、⑤擅離工作崗位，一再干預幼教老師
    之教育工作、⑥與同事相處間，常情緒失控並與多位同事發
    生爭執、⑦常於人員出入頻繁之廚房内更換内著衣物等，並
    未曾依工作規則予以懲戒之處分。被告亦未為其他經濟上可
    行之迴避解僱手段，例如加班限制、一時性留職停薪、凍結
    人事停止僱用新進人員、職務調動、將勞工調往關係企業及
    志願資遣人員等，就直接讓原告在疫情嚴峻的期間失去工作
    ，沒有任何收入，違反最後手段性。
　㈢被告以原告有服用精神藥物之病史，就直接論斷原告在客觀
    上之身心狀況無法勝任正常工作實屬於直接歧視，究竟是否
    有客觀上之身心狀況無法勝任正常工作，應該是以原告客觀
    的工作狀況來判斷，而非以有無曾罹患精神疾病，或有服用
    精神藥物之病史來作判斷，否則有精神疾病者根本無法工作
    ；再者，被告所主張的幼兒教育及照顧法第25條中，並未禁
    止曾罹患精神疾病，或是有服用精神藥物之病史者在幼兒園
    工作，而幼兒教育及照顧法第25條第2項是要求教保服務機
    構應訂定管理規定、執實執行，並定期檢討改進，被告亦未
    有明文規範曾罹患精神疾病，或是有服用精神藥物之病史者
    不得在被告幼兒園工作，既使有此規範亦屬直接歧視，屬違
    反精神衛生法第22條而無效。
　㈣被告違法解僱原告前，就積欠原告110年6月23日午休未休1小
    時之加班費，為144元（月薪26,000元/240×4/3=144元）；
    此外，被告尚積欠原告110年7月30日及110年7月31日兩日的
    工資及110年4月1日至5日之薪資，共計7日薪資6,066元（日
    薪866.6666元×7天=6,066元），以及自110年8月1日起至111
    年3月31日止，共8個月薪資208,000元（計算式：26,000×8＝
    208,000），以上合計214,210元。
　㈤並聲明：⒈確認兩造間自110年7月30日至111年4月5日間僱傭
    關係存在。⒉被告應給付原告214,210元，及自起訴狀繕本送
    達翌日起至清償日止，按週年利率5%計算之利息。⒊願供擔
    保請准宣告假執行。
二、被告則以：
　㈠原告應徵被告刊登於104網路之「廚房助手」之職缺，其職務
    說明已載明：「1.負責洗、剝、削、切各種良材，以完成烹
    飪的前置工作。2.協助部分園所行政工作」，是依該第2點
    ：「協助部分園所行政工作」，一般性行政工作如文書處理
    及清潔工作等，本是原告工作範疇之內。原告於工作上，就
    所負責之準備食材、飯量分配平均、清潔工作及洗滌餐具等
    廚務等工作均無法確實，維持環境清潔之工作亦耗時長久，
    常讓主廚及其他同事為其善後。工作態度上，原告明知自身
    並非幼教老師，一再干預幼教老師之教育工作，並不顧疫情
    期間社交距離及避免誘騙之嫌疑，一再無故對外親近擁抱幼
    兒學員，造成幼教老師與家長不安而多次向被告反應。與同
    事間相處間，更常情緒失控並與多位同事發生爭執，又貪圖
    方便，常於人員出入頻繁之廚房内更換内著衣物。事後被告
    就前開不當行為向原告訪談及告誡改善再三，但其行事仍依
    然故我。恰逢中央疫情指揮中心於110年5月15日將雙北升級
    為嚴重特殊傳染性肺炎疫情三級警戒，宣布全國公私立幼兒
    園停課不停班，復於110年5月19日擴大為全國性措施，被告
    為因應疫情措施，人力必須大幅精簡，並於同年5月31日召
    開勞資會議，原告同意將主廚手寫菜單繕打成文件存檔案，
    將原本工作内容零用金及繕雜費輸入檔案，並協助園内環境
    清潔。並協議疫情期間到校工作、居家辦公及請防疫假措施
    。是原告最後選擇於110年6月1日至6月21日請防疫假，6月2
    2日後則到校上班與請防疫假相間，此有前開原告任職期間
    之出勤紀錄可稽。惟原告6月22日後到校上班期間多有遲到
    早退，以致事後受被告要求補假之情形日增，且原告無基礎
    文書處理能力，同仁每天教導簡單的電腦開機關機及複製、
    貼上、存檔，長達3個多月，但原告仍學不會，多次造成檔
    案遺失。另工作態度上，原告更加肆無忌憚地以言語恐嚇同
    事，卻反多次向勞工局申訴職埸霸凌。被告再三規勸及教導
    原告仍無法改善，被告無奈僅得依勞基法第11條第5款「勞
    工對於所擔任之工作確不能勝任時」之事由，於110年7月19
    日預告於同年月29日終止勞動契約，原告因此不滿而恐嚇園
    長：「甲○○：你真的是學不乖，我對你這麼仁慈你還這樣，
    園長你在整個幼稚園你都倒大楣，我絕對不騙你。園長：阿
    姨，你是在威脅我嗎？甲○○：就大家走著瞧吧！」云云，園
    長乙○○遂於110年7月20日13時許至臺北市警察局中山分局中
    山一派出所欲報案提告刑事恐嚇罪嫌，經警員陳招壬以電話
    找來原告擔任警察之子溝通，始知悉原告有服用精神藥物之
    病史，而其子希望勿以刑事責任相繩，園長始改為備案處理
    。可見原告並無法控制身心狀況，對幼兒的安全存在潛在隱
    憂，不適宜繼續於幼兒園工作。
　㈡原告做的廚務基礎工作做不好，被告為此多次教導，仍做不
    好；廚務工作外，協助部分園所行政工作，但原告工作不積
    極，耗時與正常值相差太大；繕打資料的文書處理，被告為
    此多次教導，亦做不好，甚或造成檔案遺失等情，凡此，足
    見被告幼兒園給予眾多的改善機會，並花心力教導原告改善
    。甚或從110年6月22日訪談紀錄表、110年6月23日訪談紀錄
    表、110年7月5日工作效率及態度改善單、110年7月22日工
    作狀況提醒單、110年5月31日勞資會議紀錄、同事們於line
    的提醒、110年7月2日員工訪談紀錄表，這些明細表、訪談
    表上皆有證明，原告工作效率不彰，且每日工作内容，皆有
    同仁示範，但原告無法達到和大家一樣的水準。7月2日訪談
    時，原告覺得打掃工作量太重，園方調整讓原告輕鬆繕打文
    件，坐著都不用勞力行為，但原告又覺得使用電腦不是其擅
    長的範圍，問原告可以做什麼，原告自己也說不出來。為培
    養原告電腦能力，7月5日起到7月27日除了早上一小時清掃
    廁所，其餘7小時都讓原告練習如何繕打文件、開關機、電
    腦如何操作，同仁皆有教導原告一天多次，原告到7月19日
    仍然搞不懂電腦基本開關機的操作（有原告親口說出不懂的
    錄音檔）；至於原告主張受到霸凌，不僅空泛陳詞，且與其
    指摘事實不符，反倒是原告對園所所有職員皆不友善，並恐
    嚇主廚及園長，也常言語恐嚇其他同仁。可見被告並非一次
    即認定原告主觀、客觀不能勝任此工作，而是多次給予原告
    檢討、改進、被告協助其改善之機會。最後，資方不得已才
    採取資遣手段，應屬正當等語，資為抗辯。
　㈢並聲明：⒈原告之訴及假執行之聲請均駁回。⒉如受不利判決
    ，願供擔保請准宣告免予假執行
三、原告主張其於110年4月6日與被告簽訂勞動契約，約定契約
    期間自110年4月6日起至110年4月5日止，原告擔任團膳人員
    ，每日工時8小時，每週工作5日，每日工作至少休息60分鐘
    （午休），月薪為26,000元，依據110年5月31日勞資會議記
    錄記載：原告（Vanessa）負責將主廚手寫菜單繕打成文件
    存檔案，將原本工作内容「零用金及繕雜費」金額輸入檔案
    ，並協助園內環境清潔；被告於110年7月19日預告原告於11
    0年7月29日終止勞動契約，終止勞動契約之事由為勞基法第
    11條第5款「勞工對於所擔任之工作確不能勝任」等情，為
    被告所無爭執，並有勞動契約（本院卷第25至26頁）、臺北
    市科見幼兒園第二屆第6次勞資會議紀錄（本院卷第91至93
    頁）、員工人事紀錄表（本院卷第415頁）等在卷可佐，堪
    認屬實。
四、本院之判斷：
  ㈠被告依無勞動基準法（下稱勞基法）第11條第5款為由，終止
    勞動契約，是否合法：
  ⒈「非有左列情事之一者，雇主不得預告勞工終止勞動契約：.
    ..五.勞工對於所擔任之工作確不能勝任時。」勞基法第11
    條第5款定有明文。此款規定，揆其立法意旨，重在勞工提
    供之勞務，如無法達成雇主透過勞動契約所欲達成客觀合理
    之經濟目的，雇主始得解僱勞工，其造成此項合理經濟目的
    不能達成之原因，除勞工客觀上之能力、學識、品行及身心
    狀況不能勝任，且須雇主於其使用勞基法所賦予保護之各種
    手段後，仍無法改善情況下，始得終止勞動契約，以符解僱
    最後手段性原則（最高法院103 年度台上字第1116號判決意
    旨參照）。雇主得否以勞工對於所擔任之工作確不能勝任為
    由，依勞基法第11條第5款規定，預告終止與勞工間之勞動
    契約，應就勞工之工作能力、身心狀況、學識品行等積極客
    觀方面；及其主觀上是否有「能為而不為」，「可以做而無
    意願」之消極不作為情形，為綜合之考量，方符勞基法在於
    「保障勞工權益，加強勞雇關係，促進社會與經濟發展」之
    立法本旨（最高法院98年度台上字第1198號判決意旨參照）
    。
  ⒉原告原受僱於被告，擔任團繕人員，負責擔任廚房助手，協
    助主廚準備食材、洗切菜、清洗鍋具、分餐點、登打費用及
    菜單等工作，惟原告任職期間有以下缺失：
　⑴執行廚房工作部分：
　　原告清洗後飯杓仍有飯粒、鍋子上有污垢沒洗乾淨、菜裡面
    有蟲；工作上有需要改進的地方主廚跟原告講，原告就不高
    興...主廚會教原告如何再洗一遍洗菜、洗鍋子，都有教原
    告。...有些工作上要改進的時候，...原告也沒有改進，原
    告每天來上班，同樣的事情都不記得，還要問主廚，主廚要
    求把事情寫下來，貼一個工作內容流程表在廚房，有時後原
    告沒有照著作主廚會提醒原告，說如果記不起來就要寫下來
    ，但原告也沒有寫。...如果原告真的來不及做的話，主廚
    就會自己去做。...主廚跟原告說要改善的時候，原告用眼
    經瞪主廚，而且也要來不及了，所以主廚就沒有再說等情，
    業據證人即主廚丁○○證述綦詳（參見本院卷第139至140頁）
    。證人即園長乙○○亦證述：「原告到職後不到一個月左右，
    我就有聽到同仁間反應菜沒洗乾淨有菜蟲，湯匙上也有殘渣
    」等情（本院卷第363頁），原告亦於110年6月22日訪談紀
    錄2.「...菜也洗不乾淨」之下方自書「花椰菜一次」（本
    院卷第87頁）等文字，足認原告並未落實其廚房之工作。
　⑵分配飯量部分：
　　證人闕佑華證稱：「助理即原告要負責分，...大、中、小
    班，各般的量都不一樣，一開始我都會帶原告說量要如何分
    ，教他一陣子後讓原告自己做，每班的量都不一樣，...原
    告一個人裝的時候，量就會抓不準，就裝得比較多，所以我
    盡量會把我事情放下去幫他。...老師會進來講飯太多，老
    師會跟我、也會跟原告講，但原告一直都是這樣」等語（本
    院卷第143至144頁）。另證人即小班老師丙○○亦證述：「老
    師會告訴廚房阿姨每個班的飯量。...如果量過多或過少，
    我們都會馬上提醒阿姨。...原告在職期間我是小班的老師
    ，我們每二週會開一次，在開會中發現除了我們班以外，其
    他大班、中班及幼幼班也會有時飯量時多時少，通常都是原
    告裝的時候會發生，...裝飯都是原告裝，所以我都會立即
    跟原告溝通反應，並告知原告裝適當的量，但時好時壞，..
    .如果過多就會倒掉。...之前有發生過菜裡面有菜蟲，我們
    班有二次，其他班也有類似狀況。...我們二週開會都會提
    到園所內要改的事項，所以有聽其他的班說。...」（本院
    卷第209頁）、證人乙○○亦稱「...裝飯時也是依原告自己覺
    得的飯量裝，沒有依小朋友的飯量去裝，結果就有剩飯，主
    廚也有向我反應，交待給原告的事都沒有做；我也有試著問
    原告中班的小朋友應給多少飯，但原告回答的與老師給廚房
    的量不同，這些提醒會貼在廚房旁邊。」（本院卷第363頁
    ）等語，足認原告確有無法平均分配幼兒飯量之缺失。
　⑶行政工作部分：
　　110年因應新冠疫情停課期間，被告召開勞資會議，因幼兒
    園停課，廚房不需廚助協助，故職務內容調整為「1.主廚丁○○Amy負責每日廚房清潔及開出下學期一學年度菜單及計算
    食材成本。2.廚助甲○○Vanessa負責將主廚手寫菜單繕打成
    文件檔案，將原本工作內容『零用金及繕雜費』金額輸入檔案
    ，並協助園內環境清潔」（見本院卷第92頁），惟證人丁○○
    稱：「菜單打出來之後，我要看有無要修改的地方，我跟園
    長要菜單，因為我一直沒有拿到，園長說還沒有打好，說原
    告不會用電腦。...約隔一個禮拜才拿到菜單。...每個月開
    出來的菜單，每次都要等很久。」等語（本院卷第146頁）
    。證人丙○○亦證稱「停課之前有主廚AMY可以協助指導，但
    停課之後是園長會分配相關事務給我們，如果分到跟原告同
    一組的人，他就可以教原告。停課前打電腦原本就是原告的
    工作，停課後還是要做原本打電腦的工作，只是有另外派清
    潔的工作，...我也曾分到與原告同一組過，電腦我有教原
    告如何開機、使用，也有請原告拿紙筆記下來，但我覺得原
    告沒有學得很快，我之前只知道原告有打電腦的工作，但後
    來跟他分到同組後，我才知道他不會電腦，所以我只好先放
    下自己工作，先幫原告教他使用電腦，教原告用WORD或表格
    ，但後來就發現原告學不會，我只好做完份內的工作後，再
    去幫他打文件就是菜單，我不記得時間及次數，因為原告不
    會，我只好幫他處理，原告沒有學會，他每天都會重複問很
    基本的，例如打錯字如何刪等問題。...我們每天都要回報
    自己工作進度，每組的進度是否完成，若未完成要如何改善
    。我與原告同組時，我就是要備課，原告就是打電腦，清潔
    消毒是我們二人一起，因為學校的東西很多，有玩具、教室
    要清潔消毒。...我只記得與他（原告）同組時一直在教他
    電腦等情（本院卷第211、213至214頁）。另證人乙○○稱「
    原告4 月6 日到職當天有表示其不太會用電腦，但他可以學
    ，行政老師謝老師也說可以教原告，謝老師就一一教原告，
    但原告無達到電腦文書能力，我有跟原告說請他回去多練習
    。」（本院卷第364頁）、「工作以來表現都沒有很好，無
    法獨立完成。原告花了一個月的時間每天都在電腦前還不會
    開關機電腦，簡單的文書操作（例如複製貼上）也不會，原
    告說回家有練習，但還是不會開關機，7 月初有一次原告發
    現滑鼠不能動，結果只是滑鼠的開關沒開。...原告打菜單
    就是沒打完，都是其他員工打完的。」（本院卷第366至367
    頁）等語，可知原告對於其應協助之輸入零用金及繕雜費檔
    案、繕打菜單之工作，均無法及時完成，亦欠缺操作電腦之
    能力。另主管於110年6月23日下午訪談原告，訪談紀錄上記
    載「1.早上已交代工作內容，並請中午前完成，遲遲未完成
    ，工作效率不彰。請寫下今日工作內容可完成時間，原告自
    行填載『今天五點前會完成』」（參本院卷第88頁），足認其
    執行行政工作方面之效率實屬不佳。
　⑷出缺勤部分：
　　原告於疫情前即有遲到情事，經主管於110年6月22日訪談，
    訪談紀錄記載「1.上班時間為7：30，一週至少遲到2天（約
    5～10分鐘），或是7：30到校後才開始換衣服工作前準備等
    等，開始工作時間會在7：40左右。」其亦自行在下方註記
    「一個月1～3次遲到2～3分鐘/每次」（參見本院卷第87頁）
    ，可知其確有遲到情事。又同年6月23日主管訪談紀錄上記
    載「6/23遲到7分鐘」（本院卷第88頁），與當日之簽到紀
    錄記載上班時間為8：07（參見本院卷第79頁）相符，堪認
    訪談內容屬實；同年7月5日主管再度訪談原告，並製作工作
    效率及態度改善單（本院卷第89頁），其上記載「1.幾乎天
    天遲到。2.主管詳細陳述：每日上班時間固定為8點-5點，
    自6/22開始上班以來，工作僅十天，就請防疫假1日及2次的
    半日防疫假，遲到共八天，每次遲到時間為1-14分鐘不等（
    有影片為證），其間已於5/31正式約談告知勿遲到的重要性
    ，6/24之後也幾乎天天柔性勸導加提醒，請勿再遲到，今日
    仍遲到12分鐘。到班後無法立即上工，還要更換衣服，著實
    造成工作困擾。」原告則自行於改善員工陳述如何改善欄位
    下自書「7/6每天準時上班，並在上班前換好衣服，並且8：
    00準時工作。」（見本院卷第89頁），對照其簽到紀錄，其
    上班簽到時間於6月23為8：07、6月24日為8：01、6月28日
    為8：07、6月29日為9：05、6月30日為8：14、7月2日為8：
    05、7月5日為8：12（參本院卷第79至80頁），確有7日均為
    遲到，足認原告有反覆遲到，經勸導糾正仍未改善情事。
  ⑸另原告為廚房助理，並非幼教老師，且疫情期間為保護幼兒
    健康，不得直接接觸幼兒，惟其時常於工作時間與中外籍老
    師聊天，介入不屬於分內的事及干預老師的處理方法（見本
    院卷第87頁訪談紀錄），證人丙○○亦證述：「有一次我班上
    小朋友做錯事，我請小朋友在教室外坐著冷靜，後來原告經
    過看到後就把小朋友抱抱的方式安撫小朋友，我有告訴原告
    不要這樣，因為這已干預到我教育小朋友，原告當下回我好
    ，但在我們二週開的園所檢討會時，有其他老師也有提到相
    同的情形，小朋友在教室外面反省或休息時原告就會去抱小
    朋友，當下我們都會跟原告說不要這樣，據我所知好像沒有
    改善，因為下次開會還是會有這樣的事被提出。」等情（見
    本院卷第209至210頁）；且原告情緒管理較不佳，證人丙○○
    證稱：「原告有時情緒好時很好，但如果遇到他不開心，就
    會突然講話很大聲，之前有一次我們在吃午餐時，中間休息
    １小時我們叫外送，後來外送有延遲，所以我們就繼續工作
    ，但原告就自己先在旁邊休息，後來就起來問外送怎還沒來
    ，後來因外送來時，主任就有跟原告說他休息時間已用完，
    但原告就突然大聲講你這樣我要錄影喔，主任就很害怕，原
    告就說他下午要請假後，自己到另一間教室用餐。有一次開
    會時，原告就突然大聲請要開記者會，也有聽過原告他跟AM
    Y 阿姨說『要你好看』，園長也有向我訴苦，說原告向園長說
    「要讓你在幼稚園待不下去。...原告很常情緒反應很大，
    有時會很大聲，嚇到同事。」（參見本院卷第211至212頁）
    ，與被告製作訪談紀錄表（本院卷第87頁、97至99頁之記載
    情節相符，堪認原告情緒管理不佳，與同事相處不睦。
　⒉綜上所述，原告有上述廚房工作不確實、分配飯量不均、行
    政工作缺效率不彰、反覆遲到、干預幼教等疏失行為，經勸
    導糾正仍未改善，已影響其相關工作品質。原告之工作內容
    為幼兒園廚房助手及行政工作，須確保幼兒飲食衛生與健康
    ，亦需配合幼兒及教師到班時間，其能否確實清潔廚具蔬菜
    、分配合理飯量、按時到勤，影響被告能否達成其雇主透過
    勞動契約所欲達成客觀合理之經濟目的，又原告干預教師對
    幼兒教育方式，及在幼兒園內情緒管理欠佳，常大聲以言語
    恫嚇同儕，造成幼保人員情緒緊張，對於被告經營幼兒保育
    及園所內和睦環境等之核心事項，亦造成難以達成之嚴重影
    響，原告確不能勝任工作，而有勞基法第11條第5 款所定終
    止勞動契約之事由，經被告考核勸導，仍不能改善，則被告
    終止兩造間勞動契約，於法有據。
　⒊原告雖主張被告並未將原告調動至其他科見幼兒園，其解僱
    不符最後手段性云云，惟被告辯稱與其他園所並非同一雇主
    ，且原告並未舉證證明被告與其他幼兒園為具實體同一性之
    事業主體，難認被告有權限將原告調往其餘幼兒園，原告之
    主張難認可採。而被告幼兒園內團膳人員僅有主廚及原告二
    人，原告並無幼保教師資格，不具打字專長，行政工作亦效
    率不彰，難認被告得以調動方式迴避解僱。是以，被告以原
    告不能勝任工作為由，終止勞動契約，並未違反解僱之最後
    手段性。
　⒋被告依據勞基法第11條第5款終止兩造間之勞動契約，既為合
    法，原告請求確認兩造間僱傭關係存在，及請求被告給付薪
    資自110年7月30日起至勞動契約期限屆滿時止之薪資，均無
    理由，不應准許。　
　㈡原告請求薪資、加班費部分：　　　
  ⒈原告請求薪資部分：
　　原告主張其自110年3月31日起至被告任職，然於110年4月6
    日始簽訂勞動契約，僅給付110年3月31日及4月1日之薪資。
    故另請求被告給付110年4月2日至5日之薪資；然查，兩造間
    之勞動契約已約定契約時間「自110年4月6日至111年4月5日
    止」，原告雖於110年3月31日及4月1日至被告處幫忙，然兩
    造已約定先以臨時人員方式給付此2日薪資，另自原告取得
    良民證時起正式聘用，並於110年4月6日原告提供良民證時
    ，兩造即簽定勞動契約，且原告自同日起任職，被告自正式
    聘僱時起始應負給付薪資之義務，原告請求兩造之定期勞動
    契約成立前之薪資，自無所據。又關於110年4月1日之薪資
    ，被告以車馬費單日1,500元計算，與同年3月31日之薪資一
    併核發予原告，有薪資明細表可佐（本院卷第411頁），原
    告此部分重複請求，亦不應准許。
  ⒉原告請求加班費部分：
　　原告主張其於110年6月23日午休時段未休，加班1小時，請
    求給付加班費144元，惟據證人闕佑華證述：「中午有一個
    小時午休，...沒有看過原告在休息時間加班。我們都固定
    休息一小時，這一個小時固定會休息...」本院卷第149頁；
    證人乙○○亦證稱：「...中午燈都是關的，如果他中午要工
    作的話，要告知我並填加班申請表，如果他沒有說，我們也
    沒人會知道他有加班，午休不需簽到退，也可離開學校，午
    休時間是12點到1點，印象中6月23日為了要清掉冰箱中的食
    材，所以大家一起吃火鍋，我很肯定原告有與大家一起用餐
    ，至於原告用餐時間多久我不確定，但他是有休息的。」等
    情（見本院卷第368頁），參以110年6月23日下午2時，主管
    有因工作效率不彰訪談原告（本院卷第88頁），原告並未曾
    提及其曾於中午加班之事，亦無法舉證其當日確有利用午休
    時間從事清掃工作之情，自難認其主張為有理由。
五、綜上所述，原告請求確認兩造間僱傭關係存在，並本於勞動
    契約之法律關係，請求被告給付110年4月1日至5日薪資、自
    110年7月30日起至111年4月5日止之薪資及加班費共計214,2
    10元，及自各該給付之翌日起至清償日止，按週年利率百分
    之5計算之利息，為無理由，均應予駁回。原告之訴既經駁
    回，其假執行之聲請失其依據，並予駁回。
六、本件事證已臻明確，兩造其餘主張及陳述，核與判決結果不
    生影響，毋庸逐一論述，附此敘明。　　
七、訴訟費用負擔之依據：民事訴訟法第78條。
中　　華　　民　　國　　111 　年　　9 　　月　　30　　日
                    勞動法庭    法　官　薛嘉珩
以上正本係照原本作成。　　　　　　　　　　
如對本判決上訴，須於判決送達後20日內向本院提出上訴狀。如委任律師提起上訴者，應一併繳納上訴審裁判費。
中　　華　　民　　國　　111 　年　　9 　　月　　30　　日
                                書記官  王文心